# 经营租入转租，新租赁准则要怎么处理

提问人：785989377 时间：2019-04-21 16:44:47
关于经营租入转租业务，新租赁准则未明确解释，请问实务中是如何处理的

回答人：chenyiwei
新租赁准则下对转租有专门规定，即 “转租出租人应当基于原租赁产生的使用权资产，而不是原租赁的标的资产，对转租赁进行分类。但是，原租赁为短期租赁，且转租出租人应用本准则第三十二条对原租赁进行简化处理的，转租出租人应当将该转租赁分类为经营租赁。”。
由于新租赁准则不再区分承租人一方的租赁类型，统一采用使用权资产模型，因此转租赁的会计处理也应当以原租赁确认的使用权资产为基础。如果转租赁为融资租赁的，则应终止确认原使用权资产并确认损益；如果转租赁为经营租赁的，则在转租期内对使用权资产进行合理的折旧，与租金收入相配比。即，当转租赁构成经营租赁时，在转租出租人和承租人的报表中会同时出现就同一项租赁物的使用权资产。

提问人：MPACC10 时间：2019-11-12 14:05:09
请教陈老师：
租赁准则 16 条第四款：承租人为拆除租赁资产，复原租赁资产所在场地或者将租赁资产恢复至租赁条款约定状态预计将发生的成本。前述成本属于为生产存货而发生的，适用存货准则。
1. 这样处理的目的是基于什么考虑？因为为生产存货的租赁资产折旧（ 16条第四款计入使用权资产后）最后还是计入存货成本，且我的理解是该第 4款发生的成本是属于该条的增量成本，计入使用权资产更适合。
2. 能否举个例子说明 16 条第四款计入存货成本的情况？
谢谢!

回答人：chenyiwei
参照《企业会计准则解释第 6 号》第一条，弃置义务相关负债是否在资产初始确认时计入资产成本，还是后续在利用该资产生产产品的过程中计提并计入产品成本，相应的考虑与此处是一致的。

提问人：ken_dream 时间：2019-12-03 06:30:15
请教陈版，IFRS16中，要求对使用权资产转租时，分类为 “投资性房地产”。
PRC 还没有明确要求，这是准则差异么？
IFRS16.48: 第 47 （ 1 ）段的规定不适用于符合投资性房地产定义的使用权资产，该等资产应在财务状况表中作为投资性房地产列。

回答人：chenyiwei
是准则差异。原来征求意见稿中有类似规定，后来正式稿中删除了，主要是考虑和现行投资性房地产准则的衔接问题。